【裁判字號】    95,訴,79
【裁判日期】    950227
【裁判案由】    偽造文書等
【裁判全文】
臺灣臺中地方法院宣示判決筆錄           95年度訴字第79號
公  訴  人  臺灣臺中地方法院檢察署檢察官
被      告  甲○○
                    之4
選任辯護人  李慶松律師
上列被告因偽造文書等案件（起訴案號：九十四年度偵字第九八
七六號），於中華民國九十五年二月二十七日上午十一時在本院
刑事第十法庭宣示判決，出席職員如下：
          法  官  黃家慧
          書記官  張美鶯
          通  譯  孫竹梅
法官起立朗讀判決主文、犯罪事實要旨、處罰條文，及告以上訴
限制、期間並提出上訴狀之法院，且諭知記載其內容：
一、主  文：
甲○○共同行使偽造私文書，足以生損害於他人，處有期徒刑陸
月，如易科罰金，以佰元折算壹日。
二、犯罪事實要旨：
    甲○○有賭博前科（未構成累犯），其係赫普生技事業股份
    有限公司（下稱赫普公司，設臺中市○○路○段二０一號二
    十八樓）之業務總督導，丁○○（另行審結）為該公司之會
    計，與乙○○（另行審結）為男女朋友，並介紹甲○○與乙○○認識，甲○○、乙○○並另在鑫得隆傳銷公司工作。緣
    甲○○知赫普公司之存摺、印章等均由會計丁○○保管，竟
    於民國（下同）九十四年六月八日晚間二十一時許，至臺中
    市○○路一六四號丁○○、乙○○居住之廣擎天大樓一樓大
    廳與丁○○、乙○○見面，謀議由丁○○於翌日（即六月九
    日）下午十四時許，從赫普公司出發到合作金庫中權分行將
    赫普公司存摺內之款項全部提領出來後，前往臺中市○○路
    肯德基附近之約定地點，將錢交給接應之甲○○、乙○○，
    再回赫普公司謊報遭不詳歹徒持槍恐嚇而交付公司款項，乙○○、丁○○並與甲○○前去肯德基附近勘查路線，察看有
    無監視錄影機。嗣謀議既定，甲○○、乙○○、丁○○即基
    於共同意圖為自己不法之利益及意圖為自己不法所有、行使
    偽造私文書及未指定犯人誣告之犯意聯絡，由丁○○依照計
    劃於翌日即九十四年六月九日下午十四時許從赫普公司出發
    至臺中市○區○○路四七八號合作金庫中權分行，未經赫普
    公司及負責人丙○○○同意，即填寫新臺幣（下同）五百萬
    元之取款憑條並盜蓋其所保管之赫普公司及負責人丙○○○
    印章於取款憑條上，足生損害於赫普公司及丙○○○，再持
    之交付行員唐秀焄，使其誤信丁○○係經赫普公司及丙○○○授權，因之陷於錯誤，將五百萬元款項交付丁○○，丁○○同時並辦理赫普公司當日交辦之其他數筆匯款及提領事宜
    後，再前往約定地點即臺中市○○路肯德基附近，將款項交
    予甲○○、乙○○，丁○○即回赫普公司，乙○○則與甲○○返回乙○○上開居處樓下停車場，至乙○○所使用之車牌
    號碼０６２７─ＧＫ號自用小客車內，由乙○○將贓款二百
    萬元交予甲○○，餘款由乙○○分得。丁○○回赫普公司即
    謊報遭不詳身分歹徒持槍攔下威脅而前往銀行，將公司之款
    項領出交付，旋赫普公司人員報警，經警員吳治明至該公司
    調查，丁○○向該警員謊稱：於該日十四時許從赫普公司騎
    機車出發要到銀行匯款，於十四時十分許行經臺中市○○路
    ○段八十五之一號前，遭騎機車頭載全罩式安全帽之歹徒持
    槍攔下，恐嚇須至合作金庫將公司存摺之款項全部領出，且
    領完錢後須沿五權路往大雅路方向行駛，到肯德基前面一處
    遭燒燬房子前，將錢交付，伊在遭恐嚇之情形下，乃自行騎
    機車至合作金庫中權分行，以赫普公司存摺提領五百萬元，
    歹徒並沿路尾隨，後依指示至前述地點，有一機車過來，將
    伊放在機車腳踏板上之五百萬元全數拿走云云，而未指定犯
    人向警誣告犯罪，經警調閱銀行及路口之監視器畫面，未發
    現可疑嫌犯，並查訪銀行行員，察覺丁○○言詞多所隱瞞掩
    飾，經突破丁○○心防道出共謀犯案經過，而為警於同日十
    九時十分許，查獲在派出所陪同丁○○應訊之乙○○，並再
    至乙○○所使用之車牌號碼０６２７─ＧＫ自用小客車內起
    獲乙○○與丁○○所分得贓款三百萬元，復再為警於同日二
    十時許，在臺中市○○路八一九號前為警查獲甲○○，並由
    甲○○帶同警方至臺中市○○路三九六號七樓之四友人住處
    ，起出贓款二百萬元。
三、處罰條文：
    刑法第二十八條、第三百四十二條第一項、第二百十六條、
    第二百十條、第三百三十九條第一項、第一百七十一條第一
    項、第一百七十二條、第五十五條、第四十一條第一項前段
    ，罰金罰鍰提高標準條例第一條前段、第二條。
四、協商判決除有刑事訴訟法第四百五十五條之四第一項第一款
    於本訊問程序終結前，被告撤銷協商合意或檢察官撤回協商
    聲請者；第二款被告協商之意思非出於自由意志者；第四款
    被告所犯之罪非第四百五十五條之二第一項所定得以聲請協
    商判決者；第六款被告有其他較重之裁判上一罪之犯罪事實
    者；第七款法院認應諭知免刑或免訴、不受理者情形之一，
    及違反同條第二項「法院應於協商合意範圍內為判決；法院
    為協商判決所科之刑，以宣告緩刑或二年以下有期徒刑、拘
    役或罰金為限」之規定者外，不得上訴。
五、本件如得上訴，而如不服本件判決，得自收受宣示判決筆錄
    送達之日起十日內，向本院提出上訴書狀，上訴於第二審法
    院。
中    華    民    國    95    年    2     月    27    日
                        臺灣臺中地方法院刑事第十庭
                                書記官  張  美  鶯
                                法  官  黃  家  慧
上正本證明與原本無異。
中    華    民    國    95    年    2     月    27    日
                                書記官  張  美  鶯
附論罪科刑法條：
刑法第342條第1項：
為他人處理事務，意圖為自己或第三人不法之利益，或損害本人
之利益，而為違背其任務之行為，致生損害於本人之財產或其他
利益者，處5年以下有期徒刑、拘役或科或併科1千元以下罰金。
刑法第216條：
行使第210條至第215條之文書者，依偽造、變造文書或登載不實
事項或使登載不實事項之規定處斷。
刑法第210條：
偽造、變造私文書，足以生損害於公眾或他人者，處5年以下有
期徒刑。
刑法第171條第1項：
未指定犯人，而向該管公務員誣告犯罪者，處1年以下有期徒刑
、拘役或300元以下罰金。
刑法第339條第1項：
意圖為自己或第3人不法之所有，以詐術使人將本人或第3人之物
交付者，處五年以下有期徒刑、拘役或科或併科1000元以下罰金
。


司法院資訊處製作；財團法人民間司法改革基金會備份。
